【裁判字號】    99,聲,2365
【裁判日期】    990825
【裁判案由】    聲請具保停止羈押
【裁判全文】
臺灣高等法院刑事裁定                  99年度聲字第2365號
聲  請  人  周彥憑  律師
被      告  甲○○原名楊信宏
上列被告因違反槍砲彈藥刀械管制條例等案件（99年度上訴字第
1267號），聲請具保停止羈押，本院裁定如下：
    主  文
聲請駁回。
    理  由
一、聲請意旨略以：被告甲○○對於持有槍械、子彈均坦認不諱
    ，僅對剝奪行動自由罪有所爭執，且證人黃銘照雖未到庭為
    證，然其為被害人，與被告立於相對之立場，是被告應無勾
    串共犯、證人及湮滅證據之虞，顯無續為羈押之必要性。又
    被告羈押期間，經檢查「右肺尖區不規則紋狀陰影增加，並
    肺尖肋膜增厚」，應有保外就醫之情形，請准予被告具保停
    押云云。
二、按被告經法官訊問後，認為犯罪嫌疑重大，有逃亡或有事實
    足認為有逃亡之虞者，或所犯為死刑、無期徒刑或最輕本刑
    為五年以上有期徒刑之罪者，非予羈押，顯難進行追訴、審
    判或執行者，得羈押之，刑事訴訟法第101條第1 項第1 款、
    第3 款分別定有明文。查被告甲○○因違反槍砲彈藥刀械管
    制條例等案件，前經本院認犯罪嫌疑重大，有逃亡或有事實
    足認有逃亡之虞，且以被告所涉犯係最輕本刑五年以上有期
    徒刑之罪，有刑事訴訟法第101條第1項第1款、第3款情形，
    而有羈押之必要，執行羈押在案。茲查本件被告甲○○因涉
    犯槍砲彈藥刀械管制條例等罪，經臺灣士林地方法院審理結
    果，認被告犯槍砲彈藥刀械管制條例第7條第4項之未經許可
    持有手槍罪、第12條第4 項之未經許可持有子彈罪、刑法第
    302條第1 項之剝奪他人行動自由罪、第305條恐嚇危害安全
    罪、第346條第3 項恐嚇取財未遂罪，並定應執行有期徒刑
    8 年在案，足見被告犯罪嫌疑重大，所犯並係最輕本刑五年
    以上有期徒刑之罪，而被告迄今仍否認部分犯行，倘法院最
    後判決結果非其所預期之罪刑，難期被告能服膺法院判決結
    果，其逃亡之誘因也隨之增加，有相當理由認其有逃亡之虞
    ，非予羈押將難以確保審判、執行程序之順利進行，是聲請
    人於現階段之訴訟程序中，尚難有何羈押以外之方法代替之
    ，自有予以羈押之必要。再審酌被告甲○○等人所共同涉犯
    未經許可持有手槍、子彈及恐嚇危害安全等案件，係屬暴力
    型犯罪案件，對社會危害甚鉅，予以羈押，適足以防衛社會
    安全，並不違比例原則與最後手段原則。至聲請人主張已無
    勾串證人、共犯、湮滅證據之虞，應無續予羈押之必要云云
    ，然有無串證、滅供之虞，尚非本院據以羈押之理由，聲請
    人以此主張無羈押之必要等情，容有誤解。另被告於羈押期
    間經x光照射胸腔呈「無x光異常」，此有台灣台北看守所99
    年8 月24日北所衛字第0990008673號函附卷可稽，是聲請人
    以被告非保外就醫顯難治癒為由，執為聲請具保停止羈押之
    原因，亦無所據。綜上，被告羈押原因既未消滅，聲請人所
    請具保停止羈押，自難准許，應予駁回。
三、據上論斷，應依刑事訴訟法第412條，裁定如主文。
中    華    民    國    99    年    8     月    25    日
                  刑事第八庭審判長法  官  張傳栗
                                  法  官  黃斯偉
                                  法  官  劉嶽承
以上正本證明與原本無異。
如不服本裁定，應於收受送達後五日內向本院提出抗告狀。
                                  書記官  何仁崴
中    華    民    國    99    年    8     月    26    日

司法院資訊處製作；財團法人民間司法改革基金會備份。
